臺灣苗栗地方法院刑事判決　　　　　　　96年度重訴字第24號
公　訴　人　臺灣苗栗地方法院檢察署檢察官
被　　　告　庚○○
選任辯護人　趙建興　律師
被　　　告　己○○
指定辯護人　王士銘　律師
被　　　告　丙○○
選任辯護人　羅豐胤　律師
　　　　　　黃靖閔　律師
上列被告因強盜等案件，經檢察官提起公訴（96年度偵字第4715
、4808、5086、5158、5390號），本院判決如下：
    主      文
庚○○共同犯結夥三人以上攜帶兇器竊盜罪，累犯，處有期徒刑
捌月；又共同犯攜帶兇器竊盜罪，累犯，處有期徒刑捌月；又共
同犯結夥三人以上攜帶兇器強盜罪，累犯，處有期徒刑柒年陸月
，扣案之西瓜刀、鐵棍各壹支及遠傳電信公司行動電話儲值卡壹
張均沒收；應執行有期徒刑捌年陸月，扣案之西瓜刀、鐵棍各壹
支及遠傳電信公司儲值卡行動電話壹張均沒收。
己○○共同犯攜帶兇器竊盜罪，累犯，處有期徒刑捌月；又共同
犯結夥三人以上攜帶兇器竊盜罪，累犯，處有期徒刑捌月；又共
同犯結夥三人以上攜帶兇器強盜罪，累犯，處有期徒刑柒年貳月
，扣案之西瓜刀、鐵棍各壹支及遠傳電信公司行動電話儲值卡壹
張均沒收；應執行有期徒刑捌年貳月，扣案之西瓜刀、鐵棍各壹
支及遠傳電信公司行動電話儲值卡壹張均沒收。
丙○○未經許可，製造可發射子彈具有殺傷力之改造手槍，處有
期徒刑貳年拾月，併科罰金新臺幣參萬元，罰金如易服勞役以新
臺幣壹仟元折算壹日；扣案如附表三編號1 至19所示之物均沒收
。
    事      實
一、庚○○前因贓物案件，經臺灣板橋地方法院以95年簡字第60
    30號判決判處有期徒刑4 月確定，甫於民國96年7 月16日因
    縮刑期滿執行完畢；己○○前因施用第1 級、第2 級毒品案
    件，經臺灣高等法院臺中分院以94年上訴字第1317號判決各
    判處有期徒刑8 月、3 月，定應執行有期徒刑10月確定，甫
    於95年2 月8 日縮刑期滿執行完畢。詎均不知悔改，或共同
    或分別與子○○（俟到案後，由本院另行審結）為下列竊盜
    行為：
（一）己○○與子○○共同基於意圖為自己不法所有之竊盜犯意
      聯絡，於附表1 編號1 所示時間、地點，由己○○在場負
      責把風，子○○持客觀上足以危害人之生命、身體安全可
      供兇器使用之家用剪刀1 支（未扣案），撬開李月嬌所有
      ，由壬○○使用之車號7690-LB 號自用小客車車門後，以
      剪刀插入鑰匙孔內發動該車之方式竊取上揭車輛。
（二）庚○○、己○○與子○○共同基於意圖為自己不法所有之
      竊盜犯意聯絡，依庚○○指示，於附表1 編號2 所示時間
      、地點，由己○○在場負責把風，子○○持客觀上足以危
      害人之生命、身體安全及可供兇器使用之上揭家用剪刀1
      支（未扣案），撬開該車之車門後，用剪刀插入鑰匙孔內
      啟動該車之方式，竊取寅○○所有之自用小客車，得手後
      ，由子○○將該車駛至臺中縣清水鎮某路旁停放。
（三）庚○○與子○○共同基於意圖為自己不法所有之竊盜犯意
      聯絡，依庚○○指示，於附表1 編號3 所示時間、地點，
      由子○○持客觀上足以危害人之生命、身體安全可供兇器
      使用之家用剪刀1 支（未扣案），撬開該車之車門後，用
      剪刀插入鑰匙孔內啟動該車之方式，竊得林淑滿所有，由
      趙聚銘使用之車牌號碼6V-2418 號自用小客車。
二、庚○○、己○○復另行起意，與子○○共同基於意圖為自己
    不法所有之加重強盜犯意聯絡於96年7 月23日某時，至臺中
    縣清水鎮○○路163 之3 號，由丙○○開設之「沅峰茶行」
    ，向丙○○借得仿BERETTA 廠84型半自動手槍製造未具殺傷
    力之銀色玩具手槍1 支（嗣後經供俊曜改造為具有殺傷力手
    槍，容後補述）供為作案工具。迨96年7 月23日上午8 、9
    時許，乃由子○○駕駛之前於附表1 編號3 所示時間、地點
    竊得林淑滿所有，目前由趙聚銘使用之車牌號碼6V-2418 號
    自用小客車，至臺中縣清水鎮○○路三田派出所旁土地公廟
    前，搭載庚○○與己○○2 人前往駕駛之前於附表1 編號2
    所示時間、地點竊得寅○○所有車牌號碼PM-3968 號自用小
    客車後，即分由己○○駕駛車牌號碼PM-3968 號自用小客車
    搭載庚○○，子○○駕駛6V-2418 號自用小客車，共同前往
    苗栗縣卓蘭鎮某處土公廟前等待，再由子○○於同日10時許
    ，駕車至苗栗縣卓蘭鎮○○路上7-11便利商店內購買遠傳電
    信公行動電話儲值卡1 張後返回上址，供庚○○以其持用不
    知情之廖祿祥向和信電信股份有限公司申設之預付卡門號00
    00000000號行動電話，撥打甲○○住處所有之00-00000＊＊
    ＊號（詳卷內資料）電話，並以「張明芳」之名義，向甲○○佯稱欲以不動產抵押借款新台幣（下同）110 萬元，並約
    定於同日15時許，在苗栗縣卓蘭鎮境內交付款項。嗣甲○○
    不疑有他，乃於同日14時許，駕駛車牌號碼2R-0951 號之白
    色自用小客車搭載其友人辛○○、戊○○、乙○○等3 人，
    共同由台中市○○○○道北上至苗栗縣卓蘭鎮地區。途中因
    甲○○不熟悉約定地點，乃以其所持用之0000-000＊＊＊號
    （詳卷內資料）行動電話撥打庚○○上開行動電話聯絡，請
    庚○○指示約定地點。斯時，庚○○、己○○與子○○則已
    分別駕駛上開自用小客車前往苗栗縣卓蘭鎮○○街99號之約
    定地點附近等待甲○○，迨甲○○駕車抵達上開約定之地點
    後，庚○○即當場指示子○○駕車衝撞甲○○座車前方阻擋
    其去路，並指示己○○駕車衝撞甲○○座車後方阻擋其退路
    後，庚○○見甲○○之座車遭渠等阻擋無法離去後，即與己○○、子○○3 人下車，由庚○○手持前開未具殺傷力之玩
    具手槍及鐵鎚1 支（未扣案）至甲○○座車左側，己○○、
    子○○則分別持庚○○所有扣案之西瓜刀及鐵棍1 支至甲○○座車右側，分別擊破甲○○座車之正、副駕駛座及左後車
    窗玻璃（涉犯毀損部分犯行，未據被害人告訴），阻止車上
    人員下車，庚○○並手持上開玩具手槍指向甲○○頭部，喝
    令甲○○交出財物，以上揭強暴手段，至使甲○○不能抗拒
    ，而指示其乘座其車內左後座之友人戊○○將其置於後座，
    裝有20萬元現金之背包交與庚○○。得手後，庚○○、己○○、子○○隨即駕車逃離現場。庚○○等3 人為逃避追緝，
    遂於逃逸過程中，將上揭2 部贓車駛至臺中縣東勢鎮某路旁
    棄置，改搭計程車返回臺中縣清水鎮，途中庚○○於車上交
    付子○○6 萬4 千元，再由子○○轉交與己○○3 萬4 千元
    ，餘款3 萬6 千元則歸庚○○所有。嗣經甲○○、辛○○、
    戊○○、乙○○等人報警處理，並經員警持本院核發之搜索
    票，至己○○位於臺中縣清水鎮○○○路17巷37號4 樓之住
    居所執行搜索時，當場扣得庚○○所有供其犯加重強盜用之
    西瓜刀、鐵棍各1 支及遠傳電信公司行動電話儲值卡1 張及
    己○○作案時穿著之橘色衣服、米色褲子各1 件，始查獲上
    情。
三、丙○○明知未經主管機關許可，不得製造手槍及手槍主要組
    成零件，竟分別基於製造手槍及手槍主要組成零件之犯意，
    於96年8 月23日某時，於取回借與庚○○使用之上開仿BERE
    TTA 廠84型半自動手槍製造之銀色玩具手槍後，即於同年9
    月間某時，在其位於臺中縣清水鎮○○路231 巷8 號之住處
    ，以換裝土造金屬槍管之方式，將上開玩具手槍改造成具有
    殺傷力之仿BERE-TTA廠84型半自動手槍（槍枝管制編號0000
    000000）1 支後而持有之。丙○○並於上開時、地，以電鑽
    貫通之方式，改造仿GLOCK 廠27型半自動手槍製造之手槍槍
    管半成品1 支而製造手槍主要組成零件後而持有之。迨96年
    10月3 日，經員警持本院核發之搜索票，至如附表2 編號1
    、2 所示地點執行搜索時，分別扣得丙○○所有如附表2 編
    號1、2所示之物，始查悉上情。
四、案經刑事警察局中部打擊犯罪中心偵六隊及苗栗縣警察局大
    湖分局報請臺灣苗栗縣地方法院檢察署檢察官偵查起訴。
    理      由
一、證據能力方面：
（一）按被告以外之人於偵查中向檢察官所為陳述，除顯有不可
      信之情況者外，得為證據，同法第159條之1第2項定有明
      文。偵查中檢察官對被告以外之人（包括證人、鑑定人、
      告訴人、被害人及共同被告等）所為之偵查筆錄，或被告
      以外之人向檢察官所提之書面陳述，性質上均屬傳聞證據
      。惟現階段刑事訴訟法規定檢察官代表國家偵查犯罪、實
      施公訴，依法其有訊問被告、證人及鑑定人之權，證人、
      鑑定人且須具結，而實務運作時，檢察官偵查中向被告以
      外之人所取得之陳述，原則上均能遵守法律規定，不致違
      法取供，其可信度極高，為兼顧理論與實務，爰明定被告
      以外之人於偵查中向檢察官所為之陳述，除顯有不可信之
      情況者外，得為證據。職是，被告以外之人前於偵查中已
      具結而為證述，除反對該項供述得具有證據能力之一方，
      已釋明「顯有不可信之情況」之理由外，不宜以該證人未
      能於審判中接受他造之反對詰問為由，即遽指該證人於偵
      查中之陳述不具證據能力。且所謂不可信之情況，法院應
      審酌被告以外之人於陳述時之外在環境及情況，例如：陳
      述人於陳述時之心理狀態是否健全、有無違法取供情事、
      是否出於陳述者之真意所為之供述等，以為判斷之依據（
      法院辦理刑事訴訟案件應行注意事項第89點參照）。本件
      證人即共同被告庚○○、己○○、丙○○、子○○（參見
      臺灣苗栗地方法院檢察署96年度偵字第4808號偵查卷第30
      4 頁至第305 頁、第309 頁至第312 頁；96年度偵字第47
      15號偵查卷（一）第18頁至第20頁、第37頁至第39頁、81
      頁至82頁；96年度偵字第4715號偵查卷（二）第68頁至第
      70頁、91頁至92頁、109 至第112 頁）、及證人廖志堅、
      林意森、甲○○、戊○○、辛○○（參見臺灣苗栗地方法
      院檢察署96年度偵字第4715號偵查卷第50頁至第52 頁 、
      第53頁、第54頁、第121 頁至第123 頁、第135 頁至第13
      6 頁背面、第142 頁至第144 頁）於檢察官訊問時，係以
      證人之身分陳述，經告以具結義務及偽證處罰後，於命證
      人朗讀結文後具結，其係於負擔偽證罪之處罰心理下證述
      ，並以具結擔保其供述之真實性，又無受其他不當外力干
      擾之情形，其未曾提及檢察官在偵查時有不法取供之情形
      ，依上揭說明，其於偵查中之證言，自具有證據能力，依
      刑事訴訟法第159 條之1 第2 項之規定，得為證據。
（二）次按被告以外之人於檢察事務官、司法警察官或司法警察
      調查中所為之陳述，與審判中不符時，其先前之陳述具有
      較可信之特別情況，且為證明犯罪事實存否所必要者，得
      為證據。刑事訴訟法第159條之2定有明文。是以，證人於
      司法警察或司法警察官詢問時所為之陳述，除其調查中所
      為之陳述較審判中之陳述具有可信之特別情況，且為證明
      犯罪事實之存否所必要者外，原則上不具有證據能力。惟
      被告以外之人（包括證人、鑑定人、告訴人、被害人及共
      同被告等）於審判外之陳述雖不符刑事訴訟法第159條之1
      至之4等4條之規定，而經當事人於審判程序同意作為證據
      ，法院審酌該言詞陳述或書面陳述作成時之情況，認為適
      當者，亦得為證據，同法第159 條之5 第1 項定有明文。
      立法意旨在於傳聞證據未經當事人之反對詰問予以核實，
      原則上先予排除。惟若當事人已放棄反對詰問權，於審判
      程序中表明同意該等傳聞證據可作為證據，基於尊重當事
      人對傳聞證據之處分權，及證據資料愈豐富，愈有助於真
      實發見之理念，且強化言詞辯論主義，使訴訟程序得以順
      暢進行，上開傳聞證據亦均具有證據能力。查本件證人即
      共同被告己○○、子○○於警詢時，就其所見聞之犯罪情
      節而為之供述（參見臺灣苗栗地方法院檢察署96年度4808
      號偵查卷第39頁至第56頁背面、第83至第94頁背面）、證
      人孫銘志、壬○○、寅○○、卯○○、廖志堅、林意森、
      甲○○、辛○○、戊○○、乙○○、林意森、丑○○、癸○○、丁○○（參見臺灣苗栗地方法院檢察署96年度偵字
      第4715號偵查卷第4 頁、第5 頁、第8 頁至第9 頁、第11
      頁至第12頁、第17頁至第18頁、第20頁至第26頁、第27頁
      至第32頁；96年度4808號偵查卷第178 頁至第184 頁、第
      186 頁至第191 頁、第193 頁至第196 、第200 頁至第20
      5 頁、第219 頁至第224 頁；96年度偵字5086號偵卷第4
      頁至第5 頁；96年度偵字第5158號偵卷第4 頁、第5 頁，
      96年度偵字第5390號偵卷第4 頁至第6 頁）亦屬被告以外
      之人於審判外之陳述，其性質雖屬傳聞證據，惟均經公訴
      人引為證據方法，且被告及其辯護人於本院準備程序及審
      判期日時，對於公訴人起訴時所舉上揭之證據方法表示無
      意見（參見本院96年12月17日準備程序筆錄第3 頁至第7
      頁、96年12月20日審判筆錄第3 頁至第4 頁），應視為同
      意作為證據。且本院審酌筆錄之記載及卷內之證據，證人
      並無不能自由陳述或有其他非法、不當取證等情形，依刑
      事訴訟法第159 條之5 第1 項之規定，自得為證據。
（三）再按，鑑定人由審判長、受命法官或檢察官選任之；法院
      或檢察官亦得囑託醫院、學校或其他相當之機關、團體為
      鑑定，刑事訴訟法第198條、第208條第1項定有明文。且
      被告以外之人於審判外之言詞或書述，除法律有規定者外
      ，不得作為證據。又所謂「法律有規定者」，係指本法第
      159條之1至第159條之5及第206條等規定，刑事訴訟法第
      159條第1項及其修正理由，均說明綦詳，由是可知，立法
      者承認鑑定人所出具之鑑定報告，因法律之特別規定，得
      有證據能力，可作為法院判斷之依據。查本件內政部警政
      署刑事警察局96年11月5 日刑鑑字第0960152842號槍彈鑑
      定書，係內政部警政署刑事警察局執行鑑定之公務員所出
      具之書面鑑定報告，依據刑事訴訟法第159 條第1 項之立
      法理由及同法第206 條規定，自得為證據；至本件贓物認
      領保管單7 紙（參照臺灣苗栗地方法院檢察署96年4715
      號偵卷第6 頁、第10頁、第16頁、第19頁；96年度偵字第
      5860號偵卷第9 頁；96年度偵字第5390號偵卷第7 頁；96
      年度偵字第5158號偵卷第6 頁）、汽車失竊電腦單4 紙（
      參照臺灣苗栗地方法院檢察署96年4715號偵卷第7 頁；96
      年度偵字第5860號偵卷第10頁；96年度偵字第5390號偵卷
      第8 頁；96年度偵字第5158號偵卷第10頁）、監聽譯文（
      參見台灣苗栗地方法院檢察署96年度警聲搜字第629 號卷
      第70頁至第72頁、第88頁至第89頁、第98頁至第102 頁、
      第107 至第140 頁）則為警員執行公務時所需製作之證明
      文書，亦係被告以外之人於審判外之書面陳述，屬傳聞證
      據，且因具有個案文書之性質，且警員亦可預見該文書之
      內容將提出於刑事程序作為證據使用，並不具有例行性之
      特徵，不符合特信性文書須具備「公示性、例行性、機械
      性、良心性、制裁性」之特性，是無法依刑事訴訟法第15
      9 條之4 第2 款規定，而賦予其證據能力；然被告及其辯
      護人於本院準備程序及審判期日時，對於公訴人起訴時所
      舉之上揭證據方法表示無意見（參見本院96年12月17日準
      備程序筆錄第3 頁至第7 頁、96年12月20日審判筆錄第4
      頁），應視為同意作為證據。且本院審酌筆錄之記載及卷
      內之證據，證人並無不能自由陳述或有其他非法、不當取
      證等情形，依刑事訴訟法第159 條之5 第1 項之規定，自
      得為證據。另卷附之通聯紀錄（參見台灣苗栗地方法院檢
      察署96年度警聲搜字第629 號卷第26頁、第29頁至第38頁
      、第47頁）則為機器所製成之紀錄，其資料係於電話發（
      受話）時，電信公司之機房即會利用該電磁紀錄，於固定
      時間將磁片之紀錄利用電腦列印，係屬機械性列印之通聯
      紀錄，非為供述證據，故不為傳聞證據，又其取證之過程
      並無不法，是該通聯紀錄，自有證據能力，得為判斷之依
      據，附此敘明。
（五）又監視器翻拍照片30張（參見臺灣苗栗地方法院檢察署96
      年度偵字第4715號偵卷第38頁、第93頁至第96頁；臺灣苗
      栗地方法院檢察署96年度警聲搜字第629號卷第39 頁至第
      46頁、第88頁至第89頁、第98頁至第102 頁、第107 至第
      14 0頁）、扣案之0000000000電話帳單1 張、己○○出監
      證明書1 張、己○○相片磁片1 張、遠傳電信公司行動電
      話儲值卡（000000000000）1 張、己○○衣服3 件、己○○褲子2 件、OKWAP 白色手機1 支（門號0000000000，含
      SIM 卡）、OKWAP 手機1 支（門號0000000000，含SIM 卡
      ）、西瓜刀、、鑰匙、鐵棍、空氣瓦斯槍1 把、仿BERETT
      A 手槍1 支、仿GLOCK 半自動手槍製造之玩具手槍1 支、
      子彈及彈殼14顆、槍機4 支、改造槍管1 支、銼刀6 支、
      沙輪片10片、游標卡尺1 支、電鑽1 支、電鑽頭4 支、電
      鑽型電動砂輪機1 支、固定平臺1 臺、鉗子1 支、鋼鋸1
      支、內六角螺絲37顆、小型鑽頭6 支、底火59顆、狙擊鏡
      及CO2 鋼瓶各1 支、行動電話（0000000000）1 支，或係
      由監視器所偶然拍到之畫面，或係經檢警合法搜索所取得
      ，其證據之取得過程亦查無違法之處，且經本院於審理時
      將原始證據提示予被告辨認並告以要旨，被告就此亦表示
      無意見（參見本院96年12月17日準備程序筆錄第3頁 至第
      7 頁、96年12月20日審判筆錄第4 頁）。是以，前述相片
      及扣案之物品，自有證據能力，得作為判斷之依據，附此
      敘明。
二、上揭事實，業據被告庚○○、己○○、丙○○於本院審理中
    坦承不諱（參見本院96年12月17日準備程序筆錄第2 頁至第
    3 頁；96年12月20日審判筆錄第9 頁），核與證人共同被告
    己○○、子○○於警詢時，就其所見聞之犯罪情節而為之供
    述（參見臺灣苗栗地方法院檢察署96年度4808號偵查卷第39
    頁至第56頁背面、第83至第94頁背）、證人孫銘志、壬○○
    、寅○○、卯○○、廖志堅、林意森、甲○○、辛○○、戊○○、乙○○、林意森、丑○○、癸○○、丁○○於檢察官
    偵查中之證述（參見臺灣苗栗地方法院檢察署96年度偵字第
    47 15 號偵查卷第4 頁至第5 頁、第8 頁至第9 頁、第11頁
    至第12頁、第17頁至第18頁、第20頁至第26頁、第27頁至第
    32頁；96年度4808號偵查卷第178 頁至第184 頁、第186 頁
    至第191 頁、第193 頁至第196 、第200 頁至第205 頁、第
    21 9頁至第224 頁；96年度偵字5086號偵卷第4 頁至第5 頁
    ；96年度偵字第5158號偵卷第4 頁至第5 頁、96年度偵字第
    53 90 號偵卷第4 頁至第6 頁）、證人即共同被告己○○、
    子○○於警詢時，就其所見聞之犯罪情節而為之供述（參見
    臺灣苗栗地方法院檢察署96年度4808號偵查卷第39頁至第56
    頁背面、第83至第94頁背）、證人孫銘志、壬○○、寅○○
    、卯○○、廖志堅、林意森、甲○○、辛○○、戊○○、乙○○、林意森、丑○○、癸○○、丁○○等人證述（參見臺
    灣苗栗地方法院檢察署96年度偵字第4715號偵查卷第4 頁至
    第5頁 、第8 頁至第9 頁、第11頁至第12頁、第17頁至第18
    頁、第20頁至第26頁、第27頁至第32頁；96年度4808號偵查
    卷第178 頁至第184 頁、第186 頁至第191 頁、第193 頁至
    第19 6、第20 0頁至第205 頁、第219 頁至第224 頁；96年
    度偵字5086號偵卷第4 頁至第5 頁；96年度偵字第5158號偵
    卷第4 頁至第5 頁、96年度偵字第5390號偵卷第4 頁至第6
    頁）情節相符，並有贓物認領保管單7 紙（參照臺灣苗栗地
    方法院檢察署96年4715號偵卷第6 頁、第10頁、第16頁、第
    19頁；96年度偵字第5860號偵卷第9 頁；96年度偵字第5390
    號偵卷第7 頁；96年度偵字第5158號偵卷第6 頁）、汽車失
    竊電腦單4 紙（參照臺灣苗栗地方法院檢察署96年4715號偵
    卷第7 頁；96年度偵字第5860號偵卷第10頁；96年度偵字第
    5390 號 偵卷第8 頁；96年度偵字第5158號偵卷第10頁）、
    監聽譯文（參見台灣苗栗地方法院檢察署96年度警聲　搜字
    第629 號卷第70頁至第72頁、第88頁至第89頁、第98頁至第
    102 頁、第107 至第140 頁）、監視器翻拍照片30張（參見
    臺灣苗栗地方法院檢察署96年度偵字第4715號偵卷第38頁、
    第93頁至第96頁；臺灣苗栗地方法院檢察署96年度警聲搜字
    第629 號卷第39頁至第46頁、第88頁至第89頁、第98頁至第
    102 頁、第107 至第140 頁）、扣案之0000000000電話帳單
    1 張、己○○出監證明書1 張、己○○相片磁片1 張、遠傳
    電話儲值卡（000000000000）1 張、己○○衣服3 件、己○○褲子2 件、OKWAP 白色手機1 支（門號0000000000，含SI
    M 卡）、OKWAP 手機1 支（門號0000000000，含SIM 卡）、
    西瓜刀、鑰匙、鐵棍、空氣瓦斯槍1 把、仿BERETTA 廠84型
    半自動手槍1 支、仿GLOCK 廠27型半自動手槍製造之玩具手
    槍1 支、子彈及彈殼14顆、槍機4 支、改造槍管1 支、銼刀
    6 支、沙輪片10片、游標卡尺1 支、電鑽1 支、電鑽頭4 支
    、電鑽型電動砂輪機1 支、固定平臺1 臺、鉗子1 支、鋼鋸
    1 支、內六角螺絲37顆、小型鑽頭6 支、底火59顆、狙擊鏡
    及CO2 鋼瓶各1 支、行動電話（0000000000）1 支。而扣案
    之槍枝（槍枝管制編號0000000000）及子彈經送內政部警政
    署刑事警察局鑑定結果，認仿BERETT A廠84型半自動手槍具
    殺傷力，此有上開內政部警政署刑事警察局96年11月5 日刑
    鑑字第0960152842號槍彈鑑定書附卷可稽，是被告上庚○○
    、己○○、丙○○前揭自白與事實相符。從而，本件事證明
    確，被告上揭犯行，均堪認定，應予依法論科。
三、核被告庚○○、己○○所為，均係犯刑法第321 條第1 項第
    3 款之攜帶兇器竊盜罪、同項第3 款、第4 款之結夥三人以
    上攜帶兇器竊盜罪、刑法第330 條第1 項之加重強盜罪，被
    告丙○○所為，係犯槍砲彈藥刀械管制條例第8 條第1 項之
    未經許可製造可發射子彈具有殺傷力之改造玩具手槍罪（起
    訴書誤載為同條例第7 項第1 項，嗣經公訴檢察官當庭更正
    ）及同條例第13條第1 項之未經許可，持有手槍主要組成零
    件罪。被告丙○○持有改造玩具手槍及持有手槍主要組成零
    件之低度行為，為製造之高度行為所吸收，不另論罪。又被
    告庚○○、己○○與未到案之共同被告子○○3 人間，就所
    犯上揭加重強盜罪、加重竊盜罪間，具有犯意聯絡及行為分
    擔，均為共同正犯。又被告庚○○、己○○2 人所犯上揭3
    罪，犯意各別，行為互殊，罪名互異，應予分論併罰。另被
    告丙○○所犯上揭2 罪既於同一時、地改造，其係以一行為
    觸犯上開兩罪名，為異種想像競合犯，應依刑法第55條之規
    定，從一重之槍砲彈藥刀械管制條例第8 條第1 項未經許可
    未經許可製造可發射子彈具有殺傷力之改造玩具手槍罪處斷
    。又被告庚○○前因贓物案件，經臺灣板橋地方法院以95年
    簡字第6030號判決判處有期徒刑4 月確定，甫於96年7 月16
    日因縮刑期滿執行完畢；己○○前因施用第1 級、第2 級毒
    品案件，經臺灣高等法院臺中分院以94年上訴字第1317號判
    決各判處有期徒刑8 月、3 月，定應執行有期徒刑10月確定
    ，甫於95年2 月8 日縮刑期滿執行完畢，有臺灣高等法院被
    告前案紀錄表2 份在卷可參，渠等於有期徒刑執行完畢後5
    年內，再犯本件有期徒刑以上之罪，均為累犯，應依刑法第
    47條第1 項之規定，分別加重其刑。又被告丙○○未有犯罪
    前科，有臺灣高等法院被告前案紀錄表1 份附卷可憑，足證
    其素行良好，另審酌本件被告丙○○改造前開玩具手槍及手
    槍主要零件犯行部分，僅係基於一時失慮欠周，致罹此重刑
    ，參諸且在持有上開改造玩具手槍過程中，均未持之發射子
    彈，對社會治安並未造成嚴重危害，參酌本件被告丙○○所
    犯上揭改造手槍罪罪名其法定刑最輕本刑為5 年以上有期徒
    刑，所犯實屬情輕法重，且被告犯後於本院審理中坦承犯行
    ，並表示悔意，向財團法人基督教救世軍埔里隊及苗栗家扶
    基金會分別捐助5 萬元公益金，堪認被告丙○○確具悔意，
    因認被告丙○○犯罪情狀顯非無可憫恕，本院認倘處以法定
    最低刑，猶嫌過重，爰依刑法第59條之規定酌量減輕其刑。
    爰審酌被告庚○○前因贓物案件，經臺灣板橋地方法院以95
    年簡字第60 30 號判決判處有期徒刑4 月確定，甫於96年7
    月16日因縮刑期滿執行完畢；被告己○○前因施用第1 級、
    第2 級毒品案件，經臺灣高等法院臺中分院以94年上訴字第
    1317號判決各判處有期徒刑8 月、3 月，定應執行有期徒刑
    10月確定，甫於95年2 月8 日縮刑期滿執行完畢；被告丙○○未有犯罪前科，有臺灣高等法院被告前案紀錄表3 份附卷
    可參，顯見被告庚○○、己○○2 人素行不佳，被告丙○○
    素行良好，本件犯罪動機、方法、目的，及在本院審理中均
    坦承犯行，知所悔悟，犯後態度尚稱良好及檢察官具體求刑
    等一切情狀，分別量處如主文所示之刑及就併科罰金部分諭
    知易服勞役之折算標準，以示懲儆。扣案之西瓜刀、鐵棍各
    1 支及遠傳電信公司行動電話儲值卡1 張，均係被告庚○○
    所有供被告庚○○、己○○、子○○3 人犯加重強盜罪所用
    之工具，業據被告庚○○供述甚明，應依刑法第38條第1 項
    第2 款之規定予以宣告沒收；至被告庚○○、己○○、子○○3 人持供犯加重強盜罪之工具鐵鎚、門號0000000000行動
    電話1 支及犯加重竊盜用之家用剪刀1 支等物，既均未扣案
    ，為免將來執行沒收之困難，爰不予宣告沒收；另被告己○○作案時穿著之橘色衣服、米色褲子各1 件，核與刑法第38
    條第1 項規定沒收之要件不合，亦不予宣告沒收。至扣案如
    附表3 編號1 所示之手槍（槍枝管制編號0000000000）1 支
    ，經送內政部警政署刑事警察局鑑定結果，認仿BERETT A廠
    84 型 半自動手槍具殺傷力，此有上開內政部警政署刑事警
    察局96年11月5 日刑鑑字第0960152842號槍彈鑑定書1 份附
    卷可稽，為違禁物，應依刑法第38條第1 項第1 款之規定宣
    告沒收；另扣案如附表3 編號2 、3 所示之手槍、子彈及彈
    殼等物，經送鑑定結果雖均無殺傷力，然其與扣案如附表3
    編號4 至19所示等物，既均屬被告丙○○所有供本件犯罪所
    用之物，爰均依刑法第38條第1 項第2 款之規定予以宣告沒
    收。至其餘扣案如附表3 編號20所示被告丙○○所有之門號
    000000000 號行動電話1 支，核與被告丙○○本件犯行無涉
    ，爰不予宣告沒收，附此敘明。
據上論斷，應依刑事訴訟法第299 條第1 項前段，槍砲彈藥刀械
管制條例第8 條第1 項、第13條第1 項，刑法第11條前段、第28
條、第321 條第1 項第3 款、第4 款、第330 條第1 項、第55條
、第47條第1 項、第59條、第42條第3 項前段、第38條第1 項第
1款 、第2 款，判決如主文。
本案經檢察官黃俊鳴到庭執行職務。
中　華　　民　　國　　96　　年　　　12　　月　　31　　日
          　　刑事第二庭　審判長法  官  楊  清  益
                                法　官  魏  宏  安
　　　　    　　　　　　　　　　法　官  吳　炳　桂
以上正本證明與原本無異。
如不服本判決，應於判決送達後10日內向本院提出上訴狀（應抄
附繕本），其未敘述上訴理由者，應於上訴期間屆滿後20日內補
提理由書狀於本院，上訴於臺灣高等法院臺中分院。告訴人或被
害人如對於本判決不服者，應具備理由請求檢察官上訴，其上訴
期間之計算係以檢察官收受判決正本之日期為準。
                                書記官  蘇  文  熙
中　華　　民　　國　　96　　年　　　12　　月　　31　　日
附錄本案論罪科刑法條全文：
刑法第321條第1項第3款、第4款：
犯竊盜罪而有左列情形之一者，處6 月以上、5 年以下有期徒刑
：
三、攜帶兇器而犯之者。
四、結夥三人以上而犯之者。
刑法第330條第1項：
犯強盜罪而有第321 條第1 項各款情形之一者，處7 年以上有期
徒刑。
槍砲彈藥刀械管制條例第8條第1項：
未經許可，製造、販賣或運輸鋼筆槍、瓦斯槍、麻醉槍、獵槍、
空氣槍或第四條第一項第一款所定其他可發射金屬或子彈具有殺
傷力之各式槍砲者，處無期徒刑或五年以上有期徒刑，併科新臺
幣一千萬元以下罰金。
槍砲彈藥刀械管制條例第13條第1項：
未經許可，製造、販賣或運輸槍砲、彈藥之主要組成零件者，處
三年以上十年以下有期徒刑，併科新台幣七百萬元以下罰金。
 附表一：
┌─┬────┬────┬─────┬─────┬───┐
│編│車牌號碼│失竊時間│ 失竊地點 │竊取方法與│被害人│
│號│        │        │          │工具      │      │
├─┼────┼────┼─────┼─────┼───┤
│1 │7690-LB │96年7月 │臺中縣后里│以家用剪刀│車主李│
│  │        │19日15時│鄉墩南村三│（未扣案）│月嬌、│
│  │        │30分許  │豐路與南村│撬開車門後│使用人│
│  │        │        │路口      │，用剪刀插│壬○○│
│  │        │        │          │入鑰匙孔內│      │
│  │        │        │          │啟動偷竊  │      │
├─┼────┼────┼─────┼─────┼───┤
│2 │PM-3968 │96年7月 │彰化縣埔心│以家用剪刀│車主鄒│
│  │        │22日14時│鄉芎蕉村鎮│（未扣案）│克駒  │
│  │        │許      │福街239巷 │撬開車門後│      │
│  │        │        │18弄10號  │，用剪刀插│      │
│  │        │        │          │入鑰匙孔內│      │
│  │        │        │          │啟動偷竊  │      │
├─┼────┼────┼─────┼─────┼───┤
│3 │6V-2418 │96年7月 │臺中市南區│以家用剪刀│車主林│
│  │        │22日17時│積善里永和│（未扣案）│淑滿、│
│  │        │20分許  │街與興大路│撬開車門後│使用人│
│  │        │        │路口前    │，用剪刀插│卯○○│
│  │        │        │          │入鑰匙孔內│      │
│  │        │        │          │啟動偷竊  │      │
└─┴────┴────┴─────┴─────┴───┘
附表二：
┌──┬────────┬───────────────┐
│編號│    搜索地點    │         扣押物品清單         │
├──┼────────┼───────────────┤
│ 1  │臺中縣清水鎮漁港│仿BERETTA廠84型半自動手槍製造 │
│    │路231巷8號      │之改造手槍1支（具殺傷力）、仿 │
│    │                │GLOCK廠27型半自動手槍製造之手 │
│    │                │槍1支（不具殺傷力）、子彈及彈 │
│    │                │殼共14粒（不具殺傷力）、槍機4 │
│    │                │支、改造槍管1支、銼刀6支、砂輪│
│    │                │片10片、游標卡尺1支、電鑽1 支 │
│    │                │、電鑽頭4支、電鑽形電動砂輪機1│
│    │                │支、固定平台1台、鉗子1支、鋼鋸│
│    │                │1支、內六角螺絲37顆、小型鑽頭6│
│    │                │支、底火59顆、狙擊鏡及CO2 鋼瓶│
│    │                │各1支、行動電話（0000000000號 │
│    │                │）1支等物。                   │
├──┼────────┼───────────────┤
│ 2  │臺中縣清水鎮高美│空氣瓦斯槍1支（不具殺傷力）。 │
│    │路160巷3號之22  │                              │
└──┴────────┴───────────────┘
附表三
┌───┬─────────┬──────────┬───────┐
│ 編號 │扣押物品          │扣押地點            │ 所有人       │
├───┼─────────┼──────────┼───────┤
│ 1    │仿BERETTA廠84型半 │臺中縣清水鎮○○路  │丙○○        │
│      │自動手槍製造之改造│231巷8號            │              │
│      │手槍（槍枝管制編號│                    │              │
│      │：0000000000）1 支│                    │              │
│      │（具殺傷力）      │                    │              │
├───┼─────────┼──────────┼───────┤
│ 2    │仿GLOCK廠27型半自 │同上                │丙○○        │
│      │動手槍製造之手槍1 │                    │              │
│      │支（不具殺傷力）  │                    │              │
├───┼─────────┼──────────┼───────┤
│ 3    │子彈及彈殼共14粒  │同上                │丙○○        │
│      │（不具殺傷力）    │                    │              │
├───┼─────────┼──────────┼───────┤
│ 4    │槍機4支           │同上                │丙○○        │
├───┼─────────┼──────────┼───────┤
│ 5    │改造槍管1支       │同上                │丙○○        │
├───┼─────────┼──────────┼───────┤
│ 6    │銼刀6支           │同上                │丙○○        │
├───┼─────────┼──────────┼───────┤
│ 7    │沙輪片1片         │同上                │丙○○        │
├───┼─────────┼──────────┼───────┤
│ 8    │游標卡尺1支       │同上                │丙○○        │
├───┼─────────┼──────────┼───────┤
│ 9    │電鑽1 支          │同上                │丙○○        │
├───┼─────────┼──────────┼───────┤
│10    │電鑽頭4支         │同上                │丙○○        │
├───┼─────────┼──────────┼───────┤
│11    │電鑽型電動砂輪機1 │同上                │丙○○        │
│      │支                │                    │              │
├───┼─────────┼──────────┼───────┤
│12    │固定平台1台       │同上                │丙○○        │
├───┼─────────┼──────────┼───────┤
│13    │鉗子1支           │同上                │丙○○        │
├───┼─────────┼──────────┼───────┤
│14    │鋼鋸1支           │同上                │丙○○        │
├───┼─────────┼──────────┼───────┤
│15    │內六角螺絲37顆    │同上                │丙○○        │
├───┼─────────┼──────────┼───────┤
│16    │小型鑽頭6支       │同上                │丙○○        │
├───┼─────────┼──────────┼───────┤
│17    │底火59顆          │同上                │丙○○        │
├───┼─────────┼──────────┼───────┤
│18    │狙擊鏡及CO2鋼瓶各1│同上                │丙○○        │
│      │支                │                    │              │
├───┼─────────┼──────────┼───────┤
│19    │空氣瓦斯槍1 支（不│臺中縣清水鎮○○路  │丙○○        │
│      │具殺傷力）        │160巷3號之22        │              │
│      │                  │                    │              │
├───┼─────────┼──────────┼───────┤
│20    │行動電話（門號    │臺中縣清水鎮○○路  │丙○○        │
│      │0000000000號）手機│231巷8號            │              │
│      │1支               │                    │              │
└───┴─────────┴──────────┴───────┘
